臺灣高等法院刑事判決
111年度上訴字第1167號
上  訴  人  
即  被  告  舒傳中
選任辯護人  王憲勳律師（法扶律師）
上列上訴人即被告因偽造有價證券等案件，不服臺灣宜蘭地方法
院110年度訴緝字第26號，中華民國111年1月19日第一審判決（
起訴案號：臺灣宜蘭地方檢察署108年度偵字第6490號），提起
上訴，本院判決如下：
    主      文
原判決關於刑之部分撤銷。
前開撤銷部分，處有期徒刑貳年。
    事實及理由
壹、審理範圍
一、按「上訴得對於判決之一部為之」、「對於判決之一部上訴
    者，其有關係之部分，視為亦已上訴。但有關係之部分為無
    罪、免訴或不受理者，不在此限」、「上訴得明示僅就判決
    之刑、沒收或保安處分一部為之」，民國110年6月16日修正
    公布，自同年月18日起施行之刑事訴訟法第348條第1項、第
    2項、第3項分別定有明文。
二、檢察官起訴上訴人即被告舒傳中（下稱被告）涉犯刑法第33
    9條第1項詐欺罪嫌、第217條第1項偽造印章與印文罪嫌、第
    216條行使第210條偽造文書罪嫌、第201條第1項、第2項偽
    造有價證券罪嫌，經原審審理後，認被告犯刑法第201條第1
    項意圖供行使之用而偽造有價證券罪（同時觸犯刑法第216
    條、第210條行使偽造私文書罪、第339條第1項詐欺取財罪
    ，為想像競合犯，依刑法第55條規定，從一重之偽造有價證
    券罪處斷）而判處罪刑，被告不服原判決提起上訴，於111
    年3月28日繫屬本院，有原審法院111年3月25日宜院深刑清1
    10訴緝26字第004731號函上之本院收文戳章可憑（見本院卷
    第3頁），本案既係於新法施行後始繫屬本院之案件，則本
    案上訴之效力及其範圍，自應依現行刑事訴訟法第348條規
    定判斷。查被告於本院111年5月5日準備程序時已明確陳稱
    ：沒收部分沒有要上訴，原審認定的犯罪事實沒有爭執，我
    沒有要上訴，刑度部分，我覺得判太重要上訴等語（見本院
    卷第77頁），業已明示僅就判決之刑提起上訴，依刑事訴訟
    法第348條第3項規定及修法理由，本院審理範圍僅限於原判
    決所處之刑，不及於原判決所認定犯罪事實、所犯法條（罪
    名）及沒收（即諭知未扣案之如原判決附表一所示本票上關
    於偽造共同發票人「吳敏麗」部分、如原判決附表二編號一
    、二所示偽造私文書上偽造之「吳敏麗」署押3枚及印文4枚
    、偽造之「吳敏麗」印章1顆均沒收）等部分。
三、被告所為本案犯罪事實、所犯法條（罪名）、沒收部分，非
    屬本院審理範圍，業如前述，惟本案既屬有罪判決，依法有
    其應記載事項，且量刑係以原判決所認定之犯罪事實及論罪
    等為據，故就本案犯罪事實、所犯法條（罪名）及沒收部分
    之記載均引用第一審判決書所記載之犯罪事實、證據及理由
    （如附件）。
貳、法律適用
一、原審認定被告係犯刑法第201條第1項意圖供行使之用而偽造
    有價證券罪、第216條、第210條行使偽造私文書罪、第339
    條第1項詐欺取財罪；且認：(1)起訴書雖未敘及被告與姓名
    年籍均不詳之成年女子共同行使偽造「授權書」之私文書部
    分，惟此部分與起訴書所載犯罪事實部分具有想像競合犯之
    裁判上一罪關係；又雖未敘及被告與姓名年籍均不詳之成年
    女子共同在動產擔保附條件買賣契約書乙方連帶保證人簽名
    ：（簽章）欄偽造「吳敏麗」署押及印文各1枚部分，惟此
    部分與起訴書所載被告共同行使偽造「動產擔保附條件買賣
    契約書」之私文書犯罪事實部分，具有吸收犯之實質上一罪
    關係，均為起訴效力所及，得併予審理；(2)被告偽造印章
    屬偽造私文書及偽造有價證券之階段行為，偽造印文、署押
    屬偽造私文書及偽造有價證券之部分行為，偽造私文書之低
    度行為應為行使之高度行為所吸收，行使偽造有價證券應為
    偽造有價證券行為吸收，均不另論罪；(3)被告與真實姓名
    年籍均不詳之成年女子間，有犯意聯絡及行為分擔，應論以
    共同正犯；(4)被告與真實姓名年籍均不詳之成年女子共同
    利用不知情成年刻印業者偽造「吳敏麗」印章；利用不知情
    之陳彥廷行使偽造私文書之行為，應論以間接正犯；(5)被
    告以一行為而同時觸犯上開3罪名，為想像競合犯，依刑法
    第55條規定，應從一重之偽造有價證券罪處斷（見原判決第
    4至5頁理由欄貳、二所載），先予敘明。
二、本案有刑法第59條規定適用
(一)按犯罪之情狀顯可憫恕，認科以最低度刑仍嫌過重者，得酌
    量減輕其刑，刑法第59條定有明文。而按刑事審判旨在實現
    刑罰權之分配的正義，故法院對有罪被告之科刑，應符合罪
    刑相當之原則，使輕重得宜，罰當其罪，以契合社會之法律
    感情，此所以刑法第57條明定科刑時應審酌一切情狀，尤應
    注意該條所列10款事項以為科刑輕重之標準，並於同法第59
    條賦予法院以裁量權，如認犯罪之情狀可憫恕者，得酌量減
    輕其刑，俾使法院就個案之量刑，能斟酌至當。而刑法第59
    條規定犯罪之情狀可憫恕者，得酌量減輕其刑，其所謂「犯
    罪之情狀」，與同法第57條規定科刑時應審酌之一切情狀，
    並非有截然不同之領域，於裁判上酌減其刑時，應就犯罪一
    切情狀（包括第57條所列舉之10款事項），予以全盤考量，
    審酌其犯罪有無可憫恕之事由（即有無特殊之原因與環境，
    在客觀上足以引起一般同情，以及宣告法定低度刑，是否猶
    重等等），以為判斷。查刑法第201條第1項之意圖供行使之
    用而偽造有價證券罪，其法定刑為「3年以上10年以下有期
    徒刑，得併科9萬元以下罰金」【按：被告行為時刑法第201
    條第1項之法定刑為「3年以上10年以下有期徒刑，得併科（
    銀元）3千元以下罰金」，因此條項內容於修正前、後關於
    刑罰加重之規定並無變更，不生新舊法比較問題，應逕適用
    裁判時有效規範即修正後刑法第201條第1項規定】，然同為
    偽造有價證券之人，其原因動機不一，主觀惡性、手段情節
    、所生實害等犯罪情狀亦未必盡同，或有滿足私慾，大量偽
    造有價證券以之販賣或詐欺而擾亂金融秩序之經濟犯罪者，
    亦有為取得被害人信任，另有所謀者，甚或僅僅因一時財務
    週轉不靈，提供調借現金或借款之收據憑證之用，是行為人
    偽造有價證券行為所造成危害社會、交易信用與被害人損失
    之程度自屬有異而有輕重之別，法律科處此類犯罪，所設之
    法定刑卻同為「3年以上10年以下有期徒刑，得併科9萬元以
    下罰金」，不可謂不重，於此情形，倘依其情狀處以適度刑
    度即足以懲儆，並可達防衛社會之目的者，自非不可依客觀
    犯行與主觀惡性二者加以考量其情狀，是否有可憫恕之處，
    適用刑法第59條規定酌量減輕其刑，期使個案裁判之量刑，
    能斟酌妥當，符合罪刑相當原則及比例、平等原則。
(二)又刑法第201條第1項所定之法定刑，乃係基於有價證券之廣
    大流通性，如有偽造，勢將對以信用為基礎之金融交易秩序
    造成不可預估之嚴重損害，然觀諸被告所偽造有價證券為發
    票金額新臺幣（下同）55萬元本票1張，繼而交付予被害人
    和潤企業股份有限公司（下稱和潤公司）之情節，難謂有何
    足以動搖金融市場安定性或嚴重損害持票人權益之情形，二
    者顯屬有別。再者，被告於本院準備程序、審理時均坦認犯
    行，態度尚可，且本院審酌被告所偽造之本票，本身亦以真
    實姓名具名為共同發票人，原即無逃避債務之意圖，被害人
    和潤公司並表示：本案車款利息108年8月8日全部繳清，公
    司沒有損失等情，有本院111年5月10日公務電話查詢紀錄表
    在卷可按（見本院卷第93頁），是本院衡酌全案犯罪情節，
    認為若處被告法定最低度刑，仍嫌過重，客觀上足以引起一
    般之同情，爰依刑法第59條規定酌減其刑。
參、撤銷改判之理由
一、原審審理後，認被告犯罪事證明確而據以科刑，固非無見。
    然查：按刑罰之量定，固屬法院自由裁量之職權行使，惟刑
    事審判之量刑，旨在實現刑罰權之分配的正義，故法院對科
    刑判決之被告量刑，應符合罪刑相當原則，使罰當其罪，以
    契合人民之法律感情。此所以刑法第57條明定科刑時應審酌
    一切情狀，尤應注意該條所列各款情形，以為科刑輕重之標
    準（最高法院95年度台上字第1779號判決意旨參照）。再法
    院對於被告之量刑，亦應受比例原則與平等原則等一般法律
    原則之支配，以期達成客觀上之適當性、相當性與必要性之
    價值要求；且行為人犯後悔悟之程度，亦攸關於法院判決量
    刑之審酌。查被告於本院準備程序及審理時業已坦承為本案
    犯行，堪認已有悔悟之心，其犯後態度與原審判決時難謂相
    同，原審就此與被告犯罪後態度之科刑輕重有關之事項未及
    審酌，顯與本院審酌科刑之情狀有所不同；又被告就本案犯
    行之犯罪情狀顯可憫恕，縱科以法定最輕本刑仍屬情輕法重
    ，已如前述，原審未引用刑法第59條規定予以酌減其刑，亦
    有未洽。被告以其業已認罪，原審量刑過重等語為由提起上
    訴，非無理由，原判決無可維持，應由本院就刑之部分予以
    撤銷改判。
二、量刑
    爰審酌被告為本案偽造有價證券犯行，已擾亂票據信用交易
    秩序及被害人和潤公司、告訴人吳敏麗權益，確有不當，惟
    考量其所偽造本票僅由被害人和潤公司持有，並未進入交易
    市場廣泛流通，對於金融交易秩序及市場交易信用之危害尚
    屬有限，且於本院準備程序及審理時業已坦承犯行，態度尚
    可，兼衡被告素行、為利用附條件買賣方式取得自用小客車
    而為本案犯行之犯罪動機、目的、手段，於本院審理時與告
    訴人吳敏麗達成和解（然並未如期履行），於本院自陳高職
    肄業之智識程度，之前從事打零工工作，月收入約3萬元以
    上，沒有家人需其撫養之生活狀況（見本院卷第78至79頁）
    等一切情狀，量處如主文第2項所示之刑。
據上論斷，應依刑事訴訟法第373條、第369條第1項前段、第364
條、第299條第1項前段，判決如主文。
本案經檢察官吳志成提起公訴，檢察官林宏松到庭執行職務。
中　　華　　民　　國　　111 　年　　9 　　月　　7 　　日
                  刑事第十八庭  審判長法  官  何俏美
                                      法  官  葉乃瑋
                                      法  官  黃紹紘
以上正本證明與原本無異。
如不服本判決，應於收受送達後20日內向本院提出上訴書狀，其
未敘述上訴之理由者並得於提起上訴後20日內向本院補提理由書
（均須按他造當事人之人數附繕本）「切勿逕送上級法院」。
                                      書記官  顏淑華
中　　華　　民　　國　　111 　年　　9 　　月　　12　　日

附錄本案論罪科刑法條全文
中華民國刑法第201條
意圖供行使之用，而偽造、變造公債票、公司股票或其他有價證
券者，處3年以上10年以下有期徒刑，得併科9萬元以下罰金。
行使偽造、變造之公債票、公司股票或其他有價證券，或意圖供
行使之用而收集或交付於人者，處1年以上7年以下有期徒刑，得
併科9萬元以下罰金。

中華民國刑法第210條
偽造、變造私文書，足以生損害於公眾或他人者，處5年以下有
期徒刑。

中華民國刑法第216條
行使第210條至第215條之文書者，依偽造、變造文書或登載不實
事項或使登載不實事項之規定處斷。

中華民國刑法第339條
意圖為自己或第三人不法之所有，以詐術使人將本人或第三人之
物交付者，處5年以下有期徒刑、拘役或科或併科50萬元以下罰
金。
以前項方法得財產上不法之利益或使第三人得之者，亦同。
前二項之未遂犯罰之。

附件
臺灣宜蘭地方法院刑事判決
110年度訴緝字第26號
公　訴　人　臺灣宜蘭地方檢察署檢察官
被　　　告　舒傳中　
義務辯護人　劉致顯律師
上列被告因偽造文書案件，經檢察官吳志成提起公訴（108年度
偵字第6490號），本院判決如下：
    主  文
舒傳中共同犯偽造有價證券罪，處有期徒刑參年。未扣案之如附
表一所示本票上關於偽造共同發票人「吳敏麗」部分；如附表二
編號一、二所示偽造私文書上偽造之「吳敏麗」署押參枚及印文
肆枚；偽造之「吳敏麗」印章壹顆，均沒收之。
    犯罪事實
一、舒傳中因欲向和潤企業股份有限公司（下稱和潤公司）購買
    車牌號碼000-0000號自用小客車1台，而有辦理附條件買賣
    分期付款之需要，竟與姓名年籍均不詳之成年女子，共同基
    於意圖供行使之用而偽造有價證券、行使偽造私文書、意圖
    為自己不法之所有而詐欺取財之犯意聯絡，於民國107年11
    月28日傍晚某時許，在宜蘭縣○○鄉○○路某全家便利商店，向
    和潤公司之交車經銷商蘭揚汽車股份有限公司（下稱蘭揚汽
    車公司）所屬宜蘭營業所業務銷售副理陳彥廷佯稱該成年女
    子為吳敏麗本人，並由該成年女子於如附表一所示之本票上
    共同發票人欄偽造「吳敏麗」之署押1枚，且先於不詳時、
    地利用不知情之成年刻印業者篆刻之偽造「吳敏麗」印章1
    枚後，當場蓋用於如附表一所示之本票上共同發票人欄而偽
    造「吳敏麗」印文1枚，復於如附表二編號一所示之授權書
    立授權書人即本票發票人欄偽造「吳敏麗」之署押1枚，並
    蓋用上開偽造之「吳敏麗」印章而偽造「吳敏麗」印文2枚
    ，再於如附表二編號二所示之動產擔保附條件買賣契約書連
    帶保證人特表同意欄、乙方連帶保證人簽名：（簽章）欄偽
    造「吳敏麗」之署押各1枚（共2枚），並蓋用上開偽造之「
    吳敏麗」印章而偽造「吳敏麗」印文各1枚（共2枚），表示
    以「吳敏麗」為上開本票之共同發票人及上開附條件買賣之
    連帶保證人，再將上開本票、授權書及動產擔保附條件買賣
    契約書交付陳彥廷後，並由舒傳中另以LINE傳送吳敏麗身分
    證正、反面照片與陳彥廷用供核對後，而利用不知情之陳彥
    廷轉交上開本票、授權書及動產擔保附條件買賣契約書與和
    潤公司而行使之，足以生損害於吳敏麗及和潤公司，並致和
    潤公司陷於錯誤，而委由其交車經銷商蘭揚汽車公司交付前
    揭自用小客車與舒傳中。嗣因舒傳中於108年5月3日起未能
    依附條件買賣契約清償分期付款價金，經和潤公司向吳敏麗
    催討款項，始悉上情。
二、案經吳敏麗訴由臺北市政府警察局中山分局報告臺灣臺北地
    方檢察署呈請臺灣高等檢察署檢察長核轉臺灣宜蘭地方檢察
    署檢察官偵查起訴。
    理  由
壹、程序部分：
　　按被告以外之人於審判外之陳述，雖不符刑事訴訟法第159
    條之1至第159條之4之規定，而經當事人於審判程序同意作
    為證據，法院審酌該言詞陳述或書面陳述作成時之情況，認
    為適當者，亦得為證據。當事人、代理人或辯護人於法院調
    查證據時，知有刑事訴訟法第159條第1項不得為證據之情形
    ，而未於言詞辯論終結前聲明異議者，視為有前項之同意，
    刑事訴訟法第159條之5定有明文。查本判決所引用以下被告
    以外之人於審判外作成之相關供述證據（包含書面陳述），
    雖均屬傳聞證據，惟公訴人、被告舒傳中及其辯護人於本院
    準備程序、審判期日均表示無意見而不予爭執（本院訴緝卷
    第80頁、第95頁），亦未於言詞辯論終結前聲明異議，本院
    審酌上開證據資料製作時之情況，尚無違法不當及證明力明
    顯過低之瑕疵，亦認為以之作為證據應屬適當，故認前揭證
    據資料均有證據能力。至其餘所引用之非供述證據，本院亦
    查無違反法定程序取得之情形，亦均認具有證據能力，首予
    敘明。
貳、實體部分：
一、訊據被告固坦承於上揭時、地，由該成年女子於上開本票、
    授權書及動產擔保附條件買賣契約書上，簽署「吳敏麗」之
    署押及蓋用「吳敏麗」之印文，再將上開本票、授權書及動
    產擔保附條件買賣契約書交付陳彥廷轉交和潤公司後，經蘭
    揚汽車公司交付而取得上開自用小客車之事實不諱，惟矢口
    否認有何偽造有價證券、行使偽造私文書、意圖為自己不法
    之所有而詐欺取財之犯行，辯稱：吳敏麗係伊朋友的朋友，
    到場對保的吳敏麗就是伊朋友介紹給伊的人，伊朋友叫做鍾
    啟清，但是伊沒有鍾啟清的聯絡方式云云。經查：
  ㈠前揭犯罪事實，業據證人即告訴人吳敏麗（108年度偵字第20
    686號卷第4至5頁、第37至39頁；108年度偵字第6490號卷第
    27至28頁）於警詢及偵查中；證人陳彥廷（108年度偵字第2
    0686號卷第37至39頁；108年度偵字第6490號卷第27至28頁
    ）於偵查中證述綦詳，復有車輛詳細資料報表（108年度偵
    字第20686號卷第9頁）、匯豐（台灣）商業銀行股份有限公
    司存款單（108年度偵字第20686號卷第10頁）、存證信函（
    108年度偵字第20686號卷第11頁）、動產擔保附條件買賣契
    約書（108年度偵字第20686號卷第12頁）、臺灣臺北地方法
    院108年度司票字第9417號民事裁定（108年度偵字第20686
    號卷第13頁）、分期車款遲繳通知書（108年度偵字第20686
    號卷第14頁）、分期車輛身分證影本黏貼資料（108年度偵
    字第20686號卷第33頁）、強制執行前通知函（108年度偵字
    第20686號卷第59頁）及本票暨授權書（108年度偵字第6490
    號卷第47頁）各1份附卷可稽，應堪認定為真實。
  ㈡被告固以首揭情詞為辯。然查，參諸證人即告訴人於偵查中
    具結證稱：伊今天第一次來宜蘭，以前從未來過宜蘭，伊與
    被告完全不認識，伊也不是被告的乾媽，伊沒有幫被告辦分
    期付款，伊與被告一點關係都沒有等語（108年度偵字第649
    0號卷第27頁背面）；證人陳彥廷於偵查中具結證稱：伊於
    臺灣臺北地檢署開庭時有見過告訴人，伊也覺得告訴人與到
    場對保的成年女子不太像，髮型與樣貌都不太一樣，只有身
    材相似而已等語（108年度偵字第6490號卷第27頁背面），
    足徵於上揭時、地於上開本票、授權書及動產擔保附條件買
    賣契約書上，簽署「吳敏麗」之署押及蓋用「吳敏麗」之印
    文之成年女子並非告訴人一節，堪以認定無訛，則被告辯稱
    到場對保之人即為告訴人，已非可採。再者，衡諸常情，擔
    任共同發票人或連帶保證人，必須對債務擔負票據責任或連
    帶保證責任，苟非關係親近或具備相當利害關係之人，尚乏
    無端為他人之債務擔任共同發票人或連帶保證人之理，則該
    姓名年籍均不詳之成年女子，既願擔任被告所負債務之共同
    發票人及連帶保證人，自與被告存在一定密切之關係或相當
    之利害關係，豈有不知該成年女子真實身分之理，況告訴人
    之身分證正、反面照片係由被告以LINE傳送與證人陳彥廷一
    節，為被告所自承（108年度偵字第6490號卷第17頁背面）
    ，則被告又豈有不知該成年女子並非告訴人之可能，是被告
    辯稱伊不確定到場對保之成年女子是否為告訴人，因為是伊
    朋友介紹的朋友吳敏麗云云，核與常情相悖，要屬犯後飾卸
    之詞，亦無足取。
  ㈢綜上，被告所辯核與事證不符，無足採信。本件事證已臻明
    確，被告犯行堪以認定，應依法論科。
二、核被告所為，係犯刑法第201條第1項之意圖供行使之用而偽
    造有價證券罪、第216條、第210條之行使偽造私文書罪、第
    339條第1項之詐欺取財罪。起訴書雖未敘及被告與姓名年籍
    均不詳之成年女子共同行使偽造「授權書」之私文書部分，
　　惟此部分與起訴書所載犯罪事實部分，具有想像競合犯之裁
    判上一罪關係（詳如後述）；雖未敘及被告與姓名年籍均不
    詳之成年女子共同在動產擔保附條件買賣契約書乙方連帶保
    證人簽名：（簽章）欄偽造「吳敏麗」署押及印文各1枚部
    分，惟此部分與起訴書所載被告共同行使偽造「動產擔保附
    條件買賣契約書」之私文書犯罪事實部分，具有吸收犯之實
    質上一罪關係，均為起訴效力所及，本院自得併予審理。被
    告偽造印章係屬偽造私文書及偽造有價證券之階段行為，偽
    造印文、署押則屬偽造私文書及偽造有價證券之部分行為，
    而偽造私文書之低度行為應為行使之高度行為所吸收，又行
    使偽造有價證券則應為偽造有價證券行為吸收，均不另論罪
    。又被告就所犯上開罪名與真實姓名年籍均不詳之成年女子
    間，有犯意聯絡及行為分擔，應論以共同正犯。再被告與真
    實姓名年籍均不詳之成年女子共同利用不知情之成年刻印業
    者偽造「吳敏麗」印章；利用不知情之陳彥廷行使偽造私文
    書之行為，應論以間接正犯。又被告以一行為而同時觸犯上
    開3罪名，為想像競合犯，依刑法第55條之規定，應從一重
    之偽造有價證券罪處斷。爰審酌被告前有詐欺犯罪科刑前案
    紀錄，有臺灣高等法院被告前案紀錄表1份附卷可參，品行
    非無可議，及其為利用附條件買賣方式取得上開自用小客車
    ，而以前揭方式共同偽造有價證券、行使偽造私文書及詐欺
    取財之犯罪動機、目的及手段，因此致生損害於告訴人及被
    害人和潤公司之權益，並兼衡其家庭經濟情形為勉持之生活
    狀況，高職肄業之智識程度，暨犯後未見悔悟之態度等一切
    情狀，量處如主文所示之刑。另按偽造之有價證券，不問屬
    於犯人與否沒收之，刑法第205條定有明文；票據之偽造或
    票據上簽名之偽造，不影響於真正簽名之效力，票據法第15
    條亦有明文，是關於2人以上為共同發票人之有價證券，如
    僅其中部分共同發票人係偽造，因對於真正發票人仍屬有效
    ，雖不得將該有價證券之本體宣告沒收，致影響合法執票人
    對於真正發票人之票據權利，然此時仍應依刑法第205條規
    定，將偽造發票人之部分宣告沒收，始為適法（最高法院84
    年度台上字第1550號、96年度台上字第99號判決意旨參照）
    。查未扣案如附表一所示之本票，被告為發票人部分係屬真
    正，僅「吳敏麗」為共同發票人部分係屬偽造，揆諸上開判
    決意旨，應僅就偽造以「吳敏麗」為共同發票人部分，依刑
    法第205條之規定，不問屬於犯人與否，宣告沒收之，至本
    票上偽造之「吳敏麗」署押及印文各1枚，即無庸再依同法
    第219條之規定重複宣告沒收，併此敘明。另未扣案之授權
    書及動產擔保附條件買賣契約書，已因交付和潤公司而非屬
    被告所有，爰均不予宣告沒收，惟偽造如附表編號二、三所
    示偽造之私文書上偽造之「吳敏麗」署押3枚及印文4枚，應
    依刑法第219 條之規定，不論屬於犯人與否，均宣告沒收之
    ；至被告與姓名年籍均不詳之成年女子利用不知情之成年刻
    印業者篆刻之偽造「吳敏麗」印章1枚，雖未扣案，惟不能
    證明業已滅失，亦應依刑法第219條之規定，宣告沒收之。
    另按宣告前二條之沒收或追徵，有過苛之虞、欠缺刑法上之
    重要性、犯罪所得價值低微，或為維持受宣告人生活條件之
    必要者，得不宣告或酌減之，刑法第38條之2第2項定有明文
    。查未扣案之車牌號碼000-0000號自用小客車1台，固係屬
    於被告之犯罪所得，惟上開財物非屬違禁物，且本院審酌被
    告業已於108年8月8日悉數清償分期付款價金，有和潤公司
    函文1份存卷可查（108年度偵字第20686號卷第31頁），若
    仍予宣告沒收恐難符合憲法比例原則之保障意旨，應認宣告
    沒收或追徵有過苛之虞，爰均不予宣告沒收，附此敘明。
據上論斷，應依刑事訴訟法第299條第1項前段，刑法第28條、第
201條第1項、第216條、第210條、第339條第1項、第55條、第20
5條、第219條、刑法施行法第1條之1第1項，判決如主文。
本案經檢察官吳志成到庭執行職務。
中　　華　　民　　國　　111 　年　　1 　　月　　19　　日
                  刑事第二庭審判長法  官  黃永勝
　　　　　　　　　　　　　　　　　法  官  陳盈孜
　　　　　　　　　　　　　　　　　法  官  劉致欽  
以上正本證明與原本無異。
如不服本判決，應於收受送達後20日內向本院提出上訴書狀，並
應敘述具體理由。其未敘述上訴理由者，應於上訴期間屆滿後20
日內向本院補提理由書（均須按他造當事人之人數附繕本）「切
勿逕送上級法院」。
                                  書記官 魏翊洳
中　　華　　民　　國　　111 　年　　1 　　月　　19　　日
附錄本案論罪科刑法條：
中華民國刑法第201條
意圖供行使之用，而偽造、變造公債票、公司股票或其他有價證
券者，處3年以上10年以下有期徒刑，得併科9萬元以下罰金。
行使偽造、變造之公債票、公司股票或其他有價證券，或意圖供
行使之用而收集或交付於人者，處1年以上7年以下有期徒刑，得
併科9萬元以下罰金。
中華民國刑法第210條
（偽造變造私文書罪）
偽造、變造私文書，足以生損害於公眾或他人者，處5年以下有
期徒刑。
中華民國刑法第216條
（行使偽造變造或登載不實之文書罪）
行使第210條至第215條之文書者，依偽造、變造文書或登載不實
事項或使登載不實事項之規定處斷。
中華民國刑法第339條
（普通詐欺罪）
意圖為自己或第三人不法之所有，以詐術使人將本人或第三人之
物交付者，處5年以下有期徒刑、拘役或科或併科50萬元以下罰
金。
以前項方法得財產上不法之利益或使第三人得之者，亦同。
前二項之未遂犯罰之。
附表一：
發票人 共同發票人 發票日 票面金額 票據種類  舒傳中 吳敏麗 107年11月30日 55萬元 本票 
附表二：
編號 私文書名稱 欄位 偽造之署押及印文  一 授權書 立授權書人即本票發票人欄 「吳敏麗」署押1枚及印文2枚。  二 動產擔保附條件買賣契約書 連帶保證人特表同意欄、乙方連帶保證人簽名：（簽章）欄 「吳敏麗」署押及印文各2枚。